【裁判字號】    95,訴,3036
【裁判日期】    951114
【裁判案由】    毒品危害防制條例
【裁判全文】
臺灣臺中地方法院刑事判決  95年度訴字第3036號
公  訴  人  臺灣臺中地方法院檢察署檢察官
被      告  甲○○
上列被告因毒品危害防制條例案件，經檢察官提起公訴（九十五
年度毒偵字第三七三六號），被告於本院受命法官行準備程序時
，對於犯罪事實為有罪之陳述，經本院合議庭裁定由受命法官獨
任適用簡式審判程序，判決如下：
    主    文
甲○○施用第一級毒品，處有期徒刑捌月。扣案之第一級毒品海
洛因壹包（淨重零點壹捌公克，空包裝重零點貳壹公克）沒收銷
燬之；又施用第二級毒品，處有期徒刑參月。扣案之第二級毒品
甲基安非他命柒包（合計毛重貳點柒貳公克）沒收銷燬之，甲基
安非他命吸食器壹組沒收。應執行有期徒刑拾月。扣案之第一級
毒品海洛因壹包（淨重零點壹捌公克，空包裝重零點貳壹公克）
、之第二級毒品甲基安非他命柒包（合計毛重貳點柒貳公克），
均沒收銷燬之；扣案之甲基安非他命吸食器壹組沒收。
    犯罪事實
一、甲○○於民國九十五年間因施用毒品案件，經本院裁定送觀
    察、勒戒後，認無繼續施用毒品之傾向，於九十五年七月四
    日釋放在案，並由臺灣臺中地方法院檢察署檢察官以九十五
    年度毒偵字第二三六五號為不起訴處分確定。詎其仍不知悔
    改，復於觀察勒戒執行完畢釋放後五年內，基於施用第一級
    毒品海洛因之犯意，於九十五年八月十五日下午六時許，在
    臺中縣后里鄉○○村○村路三一九之一號住處，將第一級毒
    品海洛因摻在香菸內吸食之方式，施用第一級毒品海洛因一
    次；復基於施用第二級毒品甲基安非他命之犯意，於九十五
    年八月十七日十一時許之十分鐘之內，在上址，將第二級毒
    品甲基安非他命放在玻璃球上燒烤吸食煙霧之方式，接續施
    用第二級毒品三次。嗣於九十五年八月十七日下午一時四十
    分許，為警持搜索票前往上址搜索，當場扣得甲○○所有第
    一級毒品海洛因一包（淨重零點一八公克）、第二級毒品甲
    基安非他命七包（含袋重二點七二公克）、第二級毒品大麻
    一包（淨重二點六公克）及甲基安非他命吸食器一組等物（
    甲○○涉嫌持有第二級毒品大麻部分由檢察官另行簽分偵辦
    中），始悉上情。
二、案經臺中縣警察局大甲分局報告臺灣臺中地方法院檢察署檢
    察官偵查起訴。
    理    由
一、上揭事實，業據被告甲○○於檢察官偵查中及本院審理時均
    坦承不諱，核與證人廖慧如、段雲強、鍾啟仁於警詢證述之
    情節相符，又被告經警方採集尿液送往中山醫學大學附設醫
    院藥物濫用檢測中心以氣相層析質譜儀（ＧＣ／ＭＳ）方法
    檢驗結果，呈第一級毒品海洛因於人體代謝後之嗎啡、可待
    因、第二級毒品甲基安非他命於人體代謝後之安非他命、甲
    基安非他命陽性反應等情，有大甲分局真實姓名對照表、中
    山醫學大學附設醫院藥物濫用檢測中心尿液檢驗報告及前述
    扣案之第一級毒品海洛因、第二級毒品甲基安非他命、職務
    報告、現場圖各一紙、照片六張等附卷可稽，另扣案之第一
    級毒品海洛因一包（淨重零點一八公克，空包裝重零點二一
    公克），經送往法務部調查局檢驗結果，含有第一級毒品海
    洛因成分，此有該局九十五年九月八日調科壹字第○九五二
    三○一一七六○號鑑定書一紙存卷可考，堪認被告前開自白
    為真實。被告曾於九十五年間因施用毒品案件，經本院裁定
    送觀察、勒戒後，認無繼續施用毒品之傾向，於九十五年七
    月四日釋放在案，並由臺灣臺中地方法院檢察署檢察官以九
    十五年度毒偵字第二三六五號為不起訴處分確定，亦有臺灣
    高等法院被告前案紀錄表、臺灣臺中地方法院檢察署刑案資
    料查註紀錄表及全國施用毒品案件紀錄表附卷可佐，本案事
    證明確，被告於觀察、勒戒執行完畢釋放後，五年內再犯本
    件施用第一級毒品海洛因及第二級毒品甲基安非他命之犯行
    ，洵堪認定。
二、核被告甲○○所為，係犯毒品危害防制條例第十條第一項、
    之施用第一級毒品罪及同條第二項之施用第二級毒品罪。被
    告於九十五年八月十七日十一時許之十分鐘內，施用第二級
    毒品甲基安非他命三次，係於同一地點，密切接近之時間陸
    續完成，依一般社會健全觀念，在時間差距上難以強行分開
    ，應評價為一行為之數個舉動之接續進行，而屬接續犯（最
    高法院八十六年度臺上字第三二九五號判決參照）。又被告
    為供自己施用之目的而持有上開毒品，其於施用前後持有海
    洛因及甲基安非他命之低度行為，應為施用之高度行為所吸
    收，均不另論罪。再者，被告所犯前開二罪間，犯意各別，
    罪名不同，應予分論併罰。爰審酌被告前因施用毒品犯行曾
    經觀察、勒戒，竟又再施用毒品不輟，無視於毒品對於自身
    健康之戕害及國家對於杜絕毒品犯罪之禁令，惡性非輕。本
    諸施用毒品者均有相當程度之生理成癮性及心理依賴性，其
    犯罪心態與一般刑事犯罪之本質並不相同，且被告係於觀察
    、勒戒執行完畢釋放後，五年內再犯施用第一級毒品海洛因
    及第二級毒品甲基安非他命犯行，依毒品危害防制條例之規
    定，無需再經觀察、勒戒及強制戒治之刑事處遇程序。為兼
    顧被告斷絕生理成癮性及心理依賴性之必要，量刑實不宜過
    輕，惟斟酌被告犯後業已坦承犯行，頗具悔意及所查獲之施
    用第一級、第二級毒品分別均僅一次等一切情狀，分別量處
    如主文所示之刑，並定其應執行之刑，以示懲儆。扣案之第
    一級毒品海洛因一小包（淨重零點一八公克）、甲基安非他
    命七包（含袋重二點七二公克），依毒品危害防制條例第十
    八條第一項規定宣告沒收銷燬之。扣案之甲基安非他命吸食
    器一組，為被告所有供施用第二級毒品甲基安非他命所用，
    業據被告供承屬實，依刑法第三十八條第一項第二款宣告沒
    收。至於扣案之大麻一包（淨重二點六公克），係被告另犯
    持有第二級毒品罪所持有之物，應由該案另行處理，附此敘
    明。
據上論斷，應依刑事訴訟法第二百七十三條之一第一項、第二百
九十九條第一項前段，毒品危害防制條例第十條第一項、第二項
、第十八條第一項前段，刑法第十一條、第五十一條第五款、第
三十八條第一項第二款，判決如主文。
本案經檢察官郭景東到庭執行職務。
中    華    民    國    95    年    11    月    14    日
                刑事第七庭  法  官  張清洲
以上正本證明與原本無異。
如不服本判決，應於送達後十日內向本院提出上訴狀（須附繕本
），上訴於臺灣高等法院臺中分院。
                            書記官  沈筱玲
中    華    民    國    95    年    11    月    14    日
附錄論罪科刑法條
毒品危害防制條例第十條：
施用第一級毒品者，處六月以上五年以下有期徒刑。
施用第二級毒品者，處三年以下有期徒刑。
毒品危害防制條例第十八條第一項：
查獲之第一、二級毒品及專供製造或施用第一、二級毒品之器具
，不問屬於犯人與否，均沒收銷燬之；


司法院資訊處製作；財團法人民間司法改革基金會備份。
